【裁判字號】    97,交抗,634
【裁判日期】    970530
【裁判案由】    違反道路交通管理處罰條例
【裁判全文】
臺灣高等法院交通事件裁定             97年度交抗字第634號
抗  告  人
即受處分人 甲○○
上列抗告人因違反道路交通管理處罰條例案件，不服臺灣桃園地
方法院，97年4月30日所為裁定（案號：97年度交聲字第682號）
，提起抗告，本院裁定如下：
    主  文
原裁定撤銷，發回臺灣桃園地方法院。
    理  由
一、原裁定略以：抗告人即受處分人甲○○於民國九十六年十二
    月二十三日十四時四十八分許，駕駛Ｖ七－一五○六號自小
    客車行經中壢市○○路○段一．五公里處，「限速五十公里
    ，經雷達測速八十一公里，超速三十一公里」，經警檢具採
    證照片逕行舉發一節，有桃園縣政府警察局舉發違反道路交
    通管理事件通知單暨採證照片、交通部公路總局新竹區○○
    ○○○道路交通管理事件壢監裁字第裁五三－ＤＢ0000
    000號裁決書及桃園縣政府警察局中壢分局九十七年三月
    三日中警分交字第○九七七○一四七○五號函暨雷達測速儀
    檢定合格證書在卷可憑。而依當日舉發之警員李志堅稱：「
    （問：雷達式測速照相機所拍攝之超速違規照片，其上是否
    會有中央標準局字號？）照片上不會有中央標準局之字號，
    僅有該測速器之編號，一般而言雷達測速照相機經中央標準
    局檢驗合格交通隊才會以之照相取締，而本件雷達測速器事
    實上也經中央標準局檢驗合格」等語，有公務電話記錄查詢
    表可稽，是受處分人「限速五十公里，經雷達測速八十一公
    里，超速三十一公里」等情，應堪認定。本件係使用雷達式
    測速照相機拍照採證，該雷達式測速照相機經中央標準局檢
    驗合格，且雷達式測速照相機所拍攝之超速違規照片，其上
    不會有中央標準局之字號，僅有該測速器之編號，而本件並
    非使用感應式線圈測速器拍照採證，足證受處分人辯稱其之
    超速照片未附中央標準局檢驗合格文號，可能係使用未經檢
    驗合格之測速器所照等情，尚難遽採，因認原處分機關據以
    處罰鍰新臺幣一千八百元，並依第六十三條記違規點數一點
    ，依法並無不合，而駁回其聲明異議。
二、抗告意旨略以：原裁定依舉發員警「測速照片上不會顯示中
    央標準局檢定合格號碼，僅有雷達測速儀之編號」之說法，
    認定抗告人違規。然該中央標準局檢定合格證書上，測速儀
    之編號為「二七三五」，而照片上並未顯示此編號，反而顯
    示與合格書格式完全一致之「Ｐ○ＧＡ0000000Ａ」
    編號，是以員警說法即有疑問，足見伊之測速照片係另一臺
    儀器所照，本件自有可能是未經檢驗合格或有效之機器所為
    ，由此所得測速照片應屬無效等語。
三、經查：本件受處分人並不爭執於上揭時間，駕駛所有車號Ｖ
    七－一五○六號自小客車，行經系爭路段，惟爭執本案經警
    檢具之採證照片，認非合格測速儀器測得等情，而觀以卷附
    採證照片除顯示手寫之違規路段外，印刷體部分無一與卷附
    之雷達測速儀檢定合格證所呈數據相符（原審卷一九頁、二
    ○頁背面），反係該證書「第七項檢定合格單號碼：ＭＯＧ
    Ａ0000000Ａ，ＭＯＧＡ0000000Ｂ」與採證
    照片上之「ＰＯＧＡ0000000Ａ」相類，顯與舉發員
    警上揭證詞有所出入，究係員警誤提其他雷達測速儀檢定合
    格證？抑或本件採證之儀器自始即未經合格檢驗？實情為何
    ，容有查明之必要，原審未經傳喚舉發員警到院查證釐清，
    徒憑員警答覆書記官之電話記錄查詢表之內容（原審卷二三
    頁），即認定採證照片上不會出現中央標準局之字號，進而
    駁回受處分人前揭質疑，非惟證據採證不當，亦殊嫌速斷。
    又依受處分人歷次書狀所載身分證統一編號為「Ｚ0000
    00000號」（原審卷三頁，本院卷四頁），而本件裁決
    書及原裁定均載為「Ｚ000000000號」（原審卷一
    四、二四頁），究以何者為實，亦應併予查明。從而，本件
    既有前述疑義未明，自應由本院將原裁定撤銷，發回原審詳
    予調查後，另為適當之裁定，以昭折服。
據上論斷，應依道路交通案件處理辦法第二十六條，刑事訴訟法
第四百十三條前段，裁定如主文。
中    華    民    國    97    年    5    月    30    日
                  刑事第十八庭審判長法  官  吳鴻章
                                    法  官  周政達
                                    法  官  段景榕
以上正本證明與原本無異。
不得再抗告。
                                    書記官  陳靜姿
中    華    民    國    97    年    6     月    3     日


司法院資訊處製作；財團法人民間司法改革基金會備份。
